臺灣臺南地方法院民事裁定
111年度護字第242號
聲  請  人  臺南市政府社會局

法定代理人  陳榮枝



相  對  人  杜Ａ    姓名年籍住所詳附件
法定代理人  杜Ｂ    姓名年籍住所詳附件
關  係  人  梁Ｃ    姓名年籍住所詳附件
上列當事人間聲請延長安置事件，本院裁定如下：
    主  文
一、准將相對人杜Ａ自民國111年10月23日起至民國112年1月22日
    止延長安置3個月。
二、聲請程序費用新臺幣1,000元由相對人負擔。
    理  由
一、按兒童及少年有下列各款情形之一者，直轄市、縣（市）主
    管機關應予保護、安置或為其他處置；必要時得進行緊急安
    置：㈠兒童及少年未受適當之養育或照顧。㈡兒童及少年有立
    即接受醫療之必要，而未就醫。㈢兒童及少年遭受遺棄、身
    心虐待、買賣、質押，被強迫或引誘從事不正當之行為或工
    作。㈣兒童及少年遭受其他迫害，非立即安置難以有效保護
    ；直轄市、縣（市）主管機關依前條規定緊急安置時，應即
    通報當地地方法院及警察機關，並通知兒童及少年之父母、
    監護人，但其無父母、監護人或通知顯有困難時，得不通知
    之；緊急安置不得超過72小時，非72小時以上之安置不足以
    保護兒童及少年者，得聲請法院裁定繼續安置。繼續安置以
    3個月為限；必要時，得聲請法院裁定延長之，每次得聲請
    延長3個月。兒童及少年福利與權益保障法第56條第1項、第
    57條第1項及第2項分別定有明文。
二、聲請意旨略以：相對人杜Ａ於民國111年7月20日起經聲請人
    緊急安置，嗣向本院聲請裁定繼續安置至111年10月22日止
    。相對人為受有重大腦傷之幼兒，除密集回診追蹤眼部及腦
    部復原狀況外，尚需積極接受復健治療，非一般日常生活照
    顧需求即可滿足，其生父杜Ｂ雖已取得相對人之單獨親權，
    然尚未具備腦傷幼兒之照護知能，亦未擬定照顧規劃，
　　而梁Ｃ雖為相對人之生母，然目前工作時間與臨時居所均不
    利於照顧相對人，且涉及相對人傷害事件，仍在接受司法調
    查中，評估現無合適照顧資源可供相對人結束安置返家生活
    ，為維護相對人之生命安全及身心健全發展，爰依兒童及少
    年福利與權益保障法第57條第2項規定，聲請准予自111年10
    月23日起至112年1月22日止延長安置相對人3個月等語。
三、經查，聲請人主張之上情，此經本院依職權調取前案查詢索
    引卡、前案相關卷宗核閱無訛，且有聲請人提出之安置評估
    報告表1份在卷可稽，堪信聲請人之主張為真實。本院審酌
    相對人年幼，顯無自我保護能力，其法定代理人杜Ｂ及生母
    梁Ｃ之親職教養功能均有待提升，現亦無其他適當親屬可提
    供照顧上之協助，又杜Ｂ於社工訪視時表示同意延長安置相
    對人，故為維護相對人之最佳利益，本院認本件有延長安置
    之必要。是聲請人聲請自111年10月23日起至112年1月22日
    止延長安置相對人3個月，與首揭法條規定尚無不合，應予
    准許。
四、依家事事件法第97條，非訟事件法第21條第2項、第24條第1
    項，民事訴訟法第78條，裁定如主文。
中　　華　　民　　國　　111 　年　　10　　月　　27　　日
                  家事法庭  法  官  游育倫
以上正本係照原本作成。
如對本裁定抗告須於裁定送達後10日內向本院提出抗告狀。
中　　華　　民　　國　　111 　年　　10　　月　　27　　日
                            書記官 李鎧安